【裁判字號】    96,審易緝,3
【裁判日期】    970201
【裁判案由】    竊盜
【裁判全文】
臺灣桃園地方法院判決刑事判決         96年度審易緝字第3號
公  訴  人  臺灣桃園地方法院檢察署檢察官
被      告  乙○○
                    （現羈押於臺灣桃園看守所）
上列被告因竊盜案件，經檢察官提起公訴（96年度偵字第2591、
14092、14740、15531號），本院訊問被告後，被告為有罪之陳
述，經本院裁定改依簡式審判程序，判決如下：
    主  文
乙○○共同攜帶兇器結夥三人竊盜，累犯，處有期徒刑捌月，減
為有期徒刑肆月，扣案之鐵鎚壹支沒收；又竊盜，累犯，處有期
徒刑肆月；又竊盜，累犯，處有期徒刑肆月；又竊盜，累犯，處
有期徒刑肆月。應執行有期徒刑壹年貳月，扣案之鐵鎚壹支沒收
。
    事  實
乙○○前因竊盜案件，經臺灣板橋地方法院於93年4月16 日以93
年度易字第111號判決判處有期徒刑8月確定；又因竊盜案件，經
本院於93年10月17日以93年度易字第817號判決判處有期徒刑8月
確定，上開二罪接續執行，於94年9月30 日縮刑期滿執行完畢。
詎仍不知悔改，復於下列時、地為竊盜行為：
  (一)乙○○與丙○○（由本院另行以96年度審易字第285 號判決
    審結）、溫盛評（原經檢察官為不起訴處分，應由檢察官另
    行依法處理）三人均須款購買毒品施用，某日丙○○與溫盛
    評在呂氏墓園附近施打毒品見該處有白鐵門，三人遂共同基
    於意圖為自己不法所有之犯意聯絡，丙○○將鐵鎚一支放入
    溫盛評之機車坐墊下置物內箱，於96年1月7日13時許，由溫
    盛評搭載丙○○，與乙○○分乘二部機車至桃園縣大溪鎮○
    ○○○道路旁之呂氏墓園，溫盛評在產業道路旁把風，丙○
    ○與乙○○攜帶白色肥料袋自產業道路走下崁坡至呂氏墓園
    ，結夥三人竊取白鐵門一片，嗣於同日15時許，得手後正欲
    離去之際，為自南興里與平鎮市交界處即認三人形跡可疑，
    一路尾隨三人埋伏在產業道路附近之員警柳明金所查獲。
  (二)96年5月25日17時30 分許，在桃園縣龍潭鄉○○村○○路63
    巷巷口前，基於意圖為自己不法所有之犯意，持拾獲之鑰匙
    1 支，啟動孫美麗所有停放該處之車號IAO－292號重型機車
    引擎而竊取之，得手後供己代步之用。嗣於同年6月2日上午
    9 時20分許，始為警在同縣大溪鎮○○路39巷忠勇新村停車
    場內查獲，並扣得所拾獲之鑰匙1支。
  (三)96年6月4日14時許，在桃園縣龍潭鄉○○路國軍804 醫院門
    診室外，基於意圖為自己不法所有之犯意，持自備之鑰匙 1
    支，啟動姜智鈞所有停放該處之車號RG3－266號輕型機車引
    擎而竊取之，得手後供己代步之用。嗣於同年月7日13時 30
    分許，始為警在同縣大溪鎮○○路與石園路口查獲。
  (四)96年6月13日19時許，在桃園縣大溪鎮○○路○段155 巷巷內
    ，見車號IVO－736號重型機車鑰匙未取下（該車係溫玉淇所
    有並於96年6月11日19時5分許，在同縣龍潭鄉○○路168 號
    前，遭不詳之人竊取後，再由該不詳之人騎乘並暫停置於該
    處），竟基於意圖為自己不法所有之犯意，啟動該車引擎而
    竊取之，得手後供己代步之用。嗣至同日19時20分許，在同
    縣大溪鎮○○路與石園路口為警查獲。
二、案經桃園縣政府警察局平鎮分局、大溪分局報告臺灣桃園地
    方法院檢察署檢察官偵查起訴。
    理  由
一、上揭犯罪事實(二)、(三)、(四)之竊盜行為，業據被告乙○○於警
    詢、偵查及本院審理時均自白不諱，又犯罪事實(一)之竊盜行
    為雖於警詢及偵查時均否認犯行，惟於本院審理時始坦承犯
    案，核與被害人甲○○、孫美麗、姜智鈞、溫玉淇於警詢時
    供述、證人即查獲員警柳明金於偵查及本院審理時具結證述
    、溫盛評於警詢及偵查時之供述及丙○○於本院審理時供述
    之情節相符，並有贓物認領保管單4張、照片9張、車籍作業
    系統查詢認可資料2張、扣案鐵鎚1支、手繪現場圖1張、車
    輛失竊資料個別查詢報表3張、車輛尋獲電腦輸入單3張等在
    卷可證，本件事證明確，足認被告上開自白屬實，被告犯行
    堪以認定，應依法論科。
二、核被告乙○○所為，係犯刑法第320條第1項之普通竊盜罪及
    第321條第1項第3款、第4款之加重竊盜罪。被告乙○○與丙
    ○○、溫盛評就犯罪事實(一)之竊盜行為有犯意聯絡及行為分
    擔，為共同正犯。被告乙○○所犯上開之竊盜罪，犯意各別
    ，行為互殊，應分論併罰。又被告有事實欄所載之科刑及執
    行紀錄，有臺灣高等法院被告前案紀錄表在卷可查，其於有
    期徒刑執行完畢後5 年內，故意再犯本件有期徒刑以上之罪
    ，為累犯，應依法加重其刑。爰審酌被告正值壯年，不思以
    正當手段獲取財物，竟竊取他人之物，及其前科、素行、犯
    罪之目的、手段、所竊取財物之價值、犯後態度等一切情狀
    ，量處如主文所示之刑。查本件扣案之鐵鎚1 支，屬金屬製
    品，質地堅硬，於客觀上足以對人之生命、身體、安全構成
    威脅，自屬兇器無訛，雖該扣案之鐵鎚為丙○○所有，為被
    告乙○○與丙○○、溫盛評結夥犯竊盜罪之犯罪工具，然依
    司法院院字第2024號解釋認為，「共犯（包括教唆犯、正犯
    、從犯）對於贓款之全部，均負連帶返還之責任，其有未經
    獲案者，得由到案之其他共犯負擔」，換言之，數人加功於
    同一犯罪事實，僅其中一人或數人受審判，而得沒收之物，
    屬於其餘未歸案之共同加功人者，亦得予以沒收（94年2月2
    日刑法第38條第2項、第3項修正理由參照），故扣案之物既
    屬被告乙○○與丙○○、溫盛評結夥犯本件加重竊盜罪所用
    之物，即便非被告乙○○所有，而為其他共犯所有，參酌上
    開說明，仍應依刑法第38條第1項第2款之規定宣告沒收；至
    犯罪事實(二)所扣得之鑰匙1 支，被告乙○○於警詢及偵查時
    均供稱為其所拾獲，復查無其他證據證明為被告所有，又非
    違禁物，爰不予宣告沒收。末查，本件被告犯罪事實(一)所載
    之犯罪時間係在96年4月24日之前，所犯為刑法第321 條第1
    項之罪，並宣告1年6月以下之有期徒刑，合於中華民國九十
    六年罪犯減刑條例第2條第1項第3 款規定之減刑要件，爰減
    其宣告刑二分之一，並與犯罪事實(二)、(三)、(四)不得減刑之罪
    ，依同條例定其應執行之刑。
三、又本件被告所犯係死刑、無期徒刑、最輕本刑為三年以上有
    期徒刑以外之罪，其於準備程序中就被訴事實為有罪之陳述
    ，經法官告知簡式審判程序之旨，並聽取公訴人、被告之意
    見後，本院認為應行簡式審判程序，附予敘明。
據上論斷，應依刑事訴訟法第273條之1第1項、第299條第1 項前
段，刑法第28條、第320條第1項、第321條第1項第3款、第4款、
、第47條第1項、第38條第1項第2款、第51條第5款，中華民國九
十六年罪犯減刑條例第2條第1項第3款、第7條、第11條，判決如
主文。
本案經檢察官黃珮如到庭執行職務。
中    華    民    國    97    年     2    月     1    日
                    刑事庭  法  官  林孟宜
以上正本證明與原本無異。
如不服本判決，應於判決送達後10日內向本院提出上訴狀（應附
繕本），其未敘述上訴理由者，應於上訴期間屆滿後20日內補提
理由書狀於本院，上訴於臺灣高等法院。
                            書記官  洪明媚
中    華    民    國    97    年     2    月     1    日
附錄本案論罪科刑法條：
刑法第320條第1項
意圖為自己或第三人不法之所有，而竊取他人之動產者，為竊盜
罪，處5年以下有期徒刑、拘役或5百元以下罰金。
中華民國刑法第321條
犯竊盜罪而有左列情形之一者，處6 月以上、5 年以下有期徒刑
：
一  於夜間侵入住宅或有人居住之建築物、船艦或隱匿其內而犯
    之者。
二  毀越門扇、牆垣或其他安全設備而犯之者。
三  攜帶兇器而犯之者。
四  結夥三人以上而犯之者。
五  乘火災、水災或其他災害之際而犯之者。
六  在車站或埠頭而犯之者。
前項之未遂犯罰之。


司法院資訊處製作；財團法人民間司法改革基金會備份。
